ROBERTO ESTEBAN ROCHA

LICENCIADO EN ADMINISTRACIÓN

Soy una persona proactiva, excelente compañero de equipo, organizado y responsable. Disfruto mucho aprender cosas nuevas, por lo que mi objetivo es un puesto desafiante y dinámico donde poder compartir mi experiencia y a su vez sumar nuevos conocimientos.

CONTACTO

 \checkmark

robertoestebanrocha91@gmail.com



Cel: 1136482123



https://my-portfolio-iota-kohl-81.vercel.app/



Prov. Buenos Aires. Argentina

EDUCACIÓN

Universidad Tecnólogica Nacional

Tecnicatura Universitaria en Programación, 2023

Cursando

Universidad Isalud

Lic. en Administración, 2017

Graduado

CURSOS / IDIOMAS

Bootcamp Full Stack Web Developer I'm Henry, 2022-2023.

Idioma Inglés

Nivel A1-(Studying A2)

EXPERIENCIA LABORAL

Auxiliar Administrativo (en Jumbo)

Gestión Laboral S.A. (10/2021 - 02/2022)

- Facturación de pedidos Online. Carga de datos.
- Control de facturación. Registro de operaciones.
- Atención al cliente interno y externo.
- Asistencia a los analistas del sector.

Cajero

COTO C.I.C.S.A. (05/2017 - 05/2021)

- Atención al cliente en caja y caja central.
- Manejo de billetes y valores de cambio.
- Administración de archivos en caja central.
- Armado y facturación de pedidos de Coto Digital.

Administrativo

Obra del Padre Marío (11/2015 - 02/2016)

- Imputaciones y registros contables.
- Pago a proveedores. Manejo de fondo fijo.
- Liquidación y mantenimiento impuestos municipales.
- Registros y analisis de saldos contables.
- Elaboración de presupuestos.
- Mantenimiento de archivos. Actualización de legajos.
- Control de presentismo y horas extras.